臺灣桃園地方法院刑事裁定  
111年度提字第9號
聲  請  人
即被逮捕人  陳志鴻


上列聲請人即被逮捕人因竊盜案件，向本院聲請提審，本院裁定
如下：
    主  文
聲請駁回，陳志鴻並解返桃園市政府警察局龍潭分局高平派出所
。
    理  由
一、聲請意旨略以：聲請人即被逮捕人陳志鴻於民國111年2月8
    日因竊盜案件遭逮捕，然其並未有竊車行為，逮捕不合法，
    為此聲請提審等語。
二、按人民被法院以外之任何機關逮捕、拘禁時，其本人或他人
    得向逮捕、拘禁地之地方法院聲請提審。法院審查後，認為
    不應逮捕、拘禁者，應即裁定釋放；認為應予逮捕、拘禁者
    ，以裁定駁回之，並將被逮捕、拘禁人解返原解交之機關。
    提審法第1條第1項前段、第9條第1項分別定有明文。復按現
    行犯，不問何人得逕行逮捕之。犯罪在實施中或實施後即時
    發覺者，為現行犯；無偵查犯罪權限之人逮捕現行犯者，應
    即送交檢察官、司法警察官或司法警察。司法警察官、司法
    警察逮捕或接受現行犯者，應即解送檢察官。但所犯最重本
    刑為1年以下有期徒刑、拘役或專科罰金之罪、告訴或請求
    乃論之罪，其告訴或請求已經撤回或已逾告訴期間者，得經
    檢察官之許可，不予解送。對於第1項逮捕現行犯之人，應
    詢其姓名、住所或居所及逮捕之事由，刑事訴訟法第88條第
    1項、第2項、第92條亦分別有所明定。又提審制度僅係法院
    即時審查逮捕、拘禁程序之合法性之制度，非在認定被逮捕
    、拘禁人有無被逮捕、拘禁之本案實體原因及有無被逮捕、
    拘禁之必要性，故其採行之證據法則，僅以自由證明為已足
    。
三、經查：聲請意旨固否認有涉嫌竊盜，逮捕不合法云云，然查
    本件係因褚宗琳於111年2月8日在桃園市龍潭區龍源路與高
    楊南路之交岔路口涉嫌竊取被害人張阿沐所有之車牌號碼00
    00-00號自用小貨車，遭被害人及其友人發覺，褚宗琳乃逃
    離前揭自用小貨車，並搭乘聲請人所駕駛車牌號碼0000-00
    號自用小客車，旋即欲離開現場，被害人遂上前攔阻，並與
    其友人及在場其他民眾共同將聲請人、褚宗琳逮捕後報警處
    理，警員蔡孟霖、余志誠接獲110勤務指揮中心稱桃園市○○
    區○○路000號有竊車現行犯，遂至現場，被害人及在場其他
    民眾即將所逮捕聲請人與褚宗琳送交警員蔡孟霖、余志誠，
    警員蔡孟霖、余志誠接受後，經詢被害人姓名、住居所及被
    害人與在場民眾逮捕事由後，乃將聲請人解送桃園市政府警
    察局龍潭分局高平派出所欲再行解送臺灣桃園地方檢察署檢
    察官等情，業據現場警員蔡孟霖、余志誠於本院訊問時陳述
    明確，並有警員蔡孟霖所出具之職務報告在卷可稽，核與被
    害人張阿沐、現場目擊證人蔡光壎於警詢時之證述相符，且
    警員蔡孟霖、余志誠至現場時，聲請人與褚宗琳已遭被害人
    及在場民眾逮捕而送交警員蔡孟霖、余志誠，警員蔡孟霖、
    余志誠接受後並有詢問實施逮捕之被害人及其他民眾逮捕事
    由等節，業經本院勘驗警員配戴之密錄器錄影畫面無訛，堪
    認被害人及在場民眾確有相當理由懷疑聲請人涉嫌與褚宗琳
    共同實施刑法第320條第1項之竊盜犯行而屬現行犯甚明，從
    而聲請人遭被害人逮捕送交到場處理之警員蔡孟霖、余志誠
    ，經警員蔡孟霖、余志誠接受之，核與刑事訴訟法第88條第
    1項、第92條之規定相符。至於聲請人主張並未與褚宗琳共
    同竊盜云云，要屬所涉竊盜罪嫌是否成立之實體爭執，與逮
    捕是否合法無涉，附此敘明。綜上，聲請人聲請提審為無理
    由，應予駁回，並解返桃園市政府警察局龍潭分局高平派出
    所。
四、依提審法第9條第1項後段，裁定如主文。　　　　
中　　華　　民　　國　　111 　年　　2 　　月　　9 　　日
                  刑事第三庭　法　官　陳柏嘉 
以上正本證明與原本無異。
如不服本裁定，應於裁定送達後10日內向本院提出抗告狀。
　　　　　　　　　　　　　　　書記官　鍾宜君 
中　　華　　民　　國　　111 　年　　2 　　月　　9 　　日